zh-CN: 时尚风格: 随意; 裙子; 其他
pl: Styl okazjonalny: Obuwie codziennego użytku; Sukienka; Inne
fr: Style d’occasion: Occasionnel; Robe; Autre
de: Anlass-Stil: Lässig; Kleid; Sonstiges
pt-BR: Estilo de ocasião: Casual; Vestido; Outro
ja: オケージョンスタイル: カジュアル; ドレス; その他
ko: 행사 스타일: 캐주얼; 드레스; 기타
hr-HR: Vrsta prigode: Ležerno; Haljina; Ostalo
hu: Alkalom stílusa: Alkalom; Ruha; Egyéb
nb: Anledningsstil: Uformelt; Kjole; Annet
vi: Phong cách ngày lễ: Thân mật; Váy; Khác
cs: Typ příležitosti: Neformální; Šaty; Jiné
el: Στυλ περίστασης: Σπορ; Βραδινό; Άλλο
sv: Typ av tillfälle: Ledig; Klänning; Övrigt
pt-PT: Estilo de ocasião especial: Casual; Vestido; Outro
th: สไตล์ตามโอกาส: ไม่เป็นทางการ; ชุดเดรส; อื่นๆ
es: Estilo de ocasión: Informal; Vestido; Otros
fi: Tilaisuuden tyyli: Rento; Mekko; Muu
sk-SK: Štýl podľa príležitosti: Neformálny; Šaty; Iné
zh-TW: 場合風格: 休閒; 連身裙; 其他
lt-LT: Stilius pagal progą: Laisvalaikio; Suknelė; Kita
it: Stile dell’occasione: Casual; Vestito; Altro
sl-SI: Stil za priložnosti: Sproščeno; Svečano; Drugo
ro-RO: Model de ocazie: Casual; Rochie; Altele
nl: Gelegenheidsstijl: Casual; Jurk; Andere
ru: Стиль мероприятия: Кэжуал; Платье; Другое
tr: Etkinlik stili: Gündelik; Elbise; Diğer
en: Occasion style: Casual; Dress; Other
bg-BG: Стил на повода: Небрежен; Рокля; Други
da: Lejlighedsstil: Afslappet; Kjole; Andet